臺灣高雄地方法院刑事判決　　　　　　100年度簡上字第262號
上　訴　人
即　被　告　陳稚友原名陳東靖.
上列上訴人因家暴傷害罪案件，不服本院高雄簡易庭民國100 年
4 月7 日100 年度簡字第5 號第一審簡易判決（聲請簡易判決處
刑案號：99年度偵字第36166 號），提起上訴，本院管轄之第二
審合議庭判決如下：
    主  文
上訴駁回。
    事  實
一、陳稚友（原名陳東靖）與李瑋伶為同居之男女朋友關係，並
    生育有3 名子女，2 人具有家庭暴力防治法第3 條第2 款所
    定之家庭成員關係。於民國99年10月1 日上午11時30分許，
    陳稚友在高雄市前金區15號6 樓之6 之住處內，因子女教養
    問題與李瑋伶發生口角，一時氣憤之下，竟基於傷害李瑋伶
    身體之犯意，以徒手毆打李瑋伶臉部及掐捏其頸部方式攻擊
    李瑋伶，致李瑋伶受有臉部挫傷及頸部掐傷之傷害。
二、案經李瑋伶訴由高雄市政府警察局新興分局移送臺灣高雄地
    方法院檢察署檢察官偵查後，聲請以簡易判決處刑。
    理  由
壹、對於證據能力之判斷
一、按被告以外之人於審判外之言詞或書面陳述，除法律有規定
    者外，不得作為證據，刑事訴訟法第159 條第1 項定有明文
    。又被告以外之人於審判外之陳述，雖不符前4 條之規定，
    而經當事人於審判程序同意作為證據，法院審酌該言詞陳述
    或書面陳述作成時之情況，認為適當者，亦得為證據。當事
    人、代理人或辯護人於法院調查證據時，知有第159 條第1
    項不得為證據之情形，而未於言詞辯論終結前聲明異議者，
    視為有前項之同意，刑事訴訟法第159 條之5 亦定有明文。
    本件告訴人李瑋伶於警詢中之陳述，為被告以外之人於審判
    外之言詞陳述，卷附高雄市立大同醫院診斷證明書，則係被
    告以外之人於審判外之書面陳述，而檢察官及被告陳稚友，
    就上開言詞及書面陳述，未於本院審理過程中聲明異議，本
    院並審酌前開言詞及書面陳述作成時之情況均屬正常，所取
    得過程並無瑕疵，且與本案相關之待證事實具有關連性，認
    適當作為證據，依前開刑事訴訟法第159 條之5 之規定，認
    上開陳述均具有證據能力。
二、次按，被告以外之人於偵查中向檢察官所為之陳述，除顯有
    不可信之情況者外，得為證據，刑事訴訟法第159 條之1 第
    2 項定有明文。本件告訴人於檢察官偵查中所為之證述內容
    ，業經其具結擔保其證詞之真實性，且經本院提示後，檢察
    官及被告對其證據能力不爭執，而綜合本案全部卷證，並無
    發現顯不可信之情事，復與本案相關之待證事實具有關連性
    ，依前揭刑事訴訟法第159 條之1 第2 項規定，自應具有證
    據能力。
貳、實體方面
一、前揭犯罪事實，業據被告於本院審理中坦承不諱，核與告訴
    人於警詢、偵訊中之指訴情節相符（見偵卷第5 、21、22頁
    ），並有告訴人在高雄市立大同醫院就診之診斷證明書（見
    偵卷第10頁）在卷可稽，則被告前開自白顯與事實相符，堪
    以採信，本件事證明確，被告前揭犯行，足堪認定。
二、按家庭暴力防治法所稱之家庭暴力，指家庭成員間實施身體
    或精神上不法侵害之行為，該法所謂家庭暴力罪者，則指家
    庭成員間故意實施家庭暴力行為而成立其他法律所規定之犯
    罪，家庭暴力防治法第2 條第1 款、第2 款分別定有明文。
    本件被告與告訴人於案發時為同居關係，且被告攻擊告訴人
    成傷，已屬家庭成員間實施身體上不法侵害之行為，並構成
    刑法上之傷害罪，惟因家庭暴力防治法之上開規定並無罰則
    之規定，是應僅依刑法傷害罪之規定予以論罪科刑。從而，
    核被告所為，係犯刑法第277 條第1 項之傷害罪。原審因而
    適用刑法第277 條第1 項、第41條第1 項前段、刑法施行法
    第1 條之1 第1 項、第2 項前段之規定，並審酌被告前無前
    科紀錄，有臺灣高等法院被告前案紀錄表在卷可參，素行尚
    可，兼衡本件爭端之起因、告訴人之傷勢，及被告犯後坦承
    犯行，未與告訴人達成和解，並審酌其生活狀況、智識程度
    等一切情狀，量處拘役45日，並諭知以新臺幣1000元折算1
    日為其易科罰金之折算標準，經核原判決認事用法，均無不
    合，量刑亦屬妥適。被告雖以原審量刑過重為由，指摘原判
    決不當而提起上訴，惟按，關於刑之量定係實體法上賦予法
    院得為自由裁量之事項，倘其已斟酌刑法第57條各款所列情
    狀，未有逾越法律所定範圍或濫用其權限之情，即不得任意
    指摘為違法（最高法院72年臺上字第6696號、75年臺上字第
    7033號判例意旨參照）。查原審已審酌本案前述各情，對被
    告前揭犯行之科刑為謹慎裁量，並無違法或濫用權限之情，
    依據前開說明，被告本件上訴為無理由，應予駁回。
據上論斷，應依刑事訴訟法第455 條之1 第1 項、第3 項、第36
8 條，判決如主文。
本案經檢察官鄧藤墩到庭執行職務。
中    華    民    國   100    年    6     月    29    日
                  刑事第十七庭  審判長法  官  陳培維
                                      法  官  毛妍懿
                                      法  官  陳君杰
以上正本證明與原本無異。
不得上訴。
中    華    民    國   100    年    6     月    29    日
                                      書記官  紀龍年
附錄本判決論罪科刑之法條：
刑法第277 條第1 項
傷害人之身體或健康者，處3 年以下有期徒刑、拘役或1000元以
下罰金。